# 购买少数股东股权问题

提问人：862457365 时间：2019-03-12 22:54:09
@chenyiwei 陈老师，您好！
求教您一个疑问，关于购买少数股东股权，在合并层面按购买方支付对价公允价值与新增股权比例在被购买方自购买日持续计算的可辨认净资产公允价值所享有的份额，抵销长期股权投资，冲减资本公积，资本公积不足冲减的调整留存收益。
我疑惑的是如果持续计算的可辨认净资产的公允价值为负数，合并层面还是如此处理吗？继续这样处理，出现导致长投不足抵消的情况怎么办？
陈老师辛苦了，谢谢。

回答人：chenyiwei
如果持续计算的可辨认净资产为负数，仍是这样处理。这种情况只是在合并报表层面会增加冲减权益的金额。不会出现你说的 “导致长投不足抵消的情况”。

提问人：shadebiao 时间：2019-12-06 08:00:12
请教陈老师
假设 A公司购买 B 公司100% 股权，但由于其中20% 股权因其他原因未能一并购买，后续条件成熟再购买，即购买少数股东股权与取得控制权时的股权收购，应该属于一揽子交易。
在后续取得 20% 股权时，在合并报表层面，是否应分两部分处理：首先比较购买 20% 股权支付的对价与 20% 股权在被购买方于购买日的可辨认净资产公允价值享有的份额，差额调整商誉或营业外收入；然后购买日后原来累计确认的 20%股权享有的少数股东权益，冲减资本公积。

回答人：chenyiwei
不因这样处理。或者作为非同一控制下合并交易的一部分调整商誉，或者作为独立的购买少数股权交易处理，不能将两种处理混合使用。

提问人：shadebiao 时间：2019-12-09 14:17:00
购买少数股东股权，作为非同一控制下合并交易的一部分调整商誉，那么少数股东股权对应的可辨认净资产公允价值是哪一个日期的？取得控制权的日期（购买日），还是购买少数股权的日期。

回答人：chenyiwei
取得控制权的日期（购买日）。